臺灣嘉義地方法院民事裁定　九十一年度簡上字第五七號
　　上　訴　人　甲○○
　　被　上訴人　乙○○
右當事人間請求分割共有物事件，上訴人對於中華民國九十一年三月六日本院嘉義簡
易庭九十年度嘉簡字第一八九號第一審判決提起上訴，本院裁定如左：
    主  文
上訴駁回。
第二審訴訟費用由上訴人負擔。
    理  由
一、按上訴不合程式或已逾期間或法律上不應准許者，第二審法院應以裁定駁回之，
    又前開規定對於簡易程序之第一審裁判之上訴準用之，民事訴訟法第四百四十四
    條第一項前段、第四百三十六條之一第三項分別定有明文。又在上訴審得以之為
    相對人而提起上訴者，應以兩造曾經發生訴訟關係而為原判決所判及者為限，若
    共同訴訟中之一人對於其他共同訴訟人提起上訴，自不能認為合法，最高法院二
    十年上字第一五三九號判例可資參照。
二、查本院九十年度嘉簡字第一八九號分割共有物事件之原告為林蔡勝子，被告分別
    為乙○○、許通遠、許通發、張芳廉、甲○○、許啟芳及林美婉等七人，有起訴
    狀及本院九十年度嘉簡字第一八九號民事簡易判決各乙紙在卷可稽，足見，上訴
    人如對本院九十年度嘉簡字第一八九號民事簡易判決不服提起上訴，應以在第一
    審與上訴人立於相對立地位之他造當事人（即原審原告林蔡勝子）為被上訴人，
    始為合法，茲上訴人以他共同訴訟人乙○○為被上訴人提起上訴，有上訴聲明狀
    乙紙在卷足憑，揆諸前開說明，其所提上訴自難謂為合法，法律上不應准許。
三、又當事人提起上訴，雖未列他造為被上訴人，如其真意係對於他造提起上訴者，
    僅生上訴程式欠缺應命補正之問題，上訴法院不得認上訴為不合法，以裁定駁回
    之，最高法院七十一年度台抗字第三八八號裁定可資參照，惟查本件上訴人及原
    審原告林蔡勝子所主張之分割方案均相同（即按各共有人之應有部分比例換算分
    割應得部分，且分得位置亦相同），再本件上訴人提起上訴，係因被上訴人乙○
    ○於原審判決分割取得之土地面積較其按應有部分換算面積增加一百四十五平方
    公尺，而對被上訴人乙○○提起上訴，是探究上訴人之真意及細繹上訴人之上訴
    聲明狀，本件上訴人似無對原審原告林蔡勝子（即原審他造）提起上訴之意，故
    其未列原審原告林蔡勝子為被上訴人，應非屬上訴程式欠缺可命補正之問題，其
    所提上訴應難認合法。
四、綜上所述，本件上訴人對於其他共同訴訟人提起上訴，其所提上訴尚難認為合法
    ，於法律上不應准許，自應駁回其上訴。
五、據上論結，依民事訴訟法第四百三十六條之一第三項、第四百四十四條第一項前
    段裁定如主文。
中　　　華　　　民　　　國　　九十一　　年　　　十　　　月　　 十五 　　日
~B臺灣嘉義地方法院民事第一庭
~B　　審判長法官　曾文欣
~B　　法　　　官　蔡廷宜
~B　　法　　　官　林信旭
右為正本係照原本作成。
本裁定不得抗告
中　　　華　　　民　　　國　　九十一　　年　　　九　　　月　　 十五　　 日
~B　　書　記　官　侯學義
